【裁判字號】    89,易,939
【裁判日期】    891027
【裁判案由】    竊盜
【裁判全文】
臺灣新竹地方法院刑事判決                          八十九年度易字第九三九號
    公  訴  人  臺灣新竹地方法院檢察署檢察官
    被      告  甲○○
右列被告因竊盜案件，經檢察官聲請簡易判決處刑（八十八年度偵字第八二四八號）
，本院認宜改用通常程序，判決如左：
    主  文
甲○○竊盜，處有期徒刑肆月。
    事  實
一、甲○○前於民國八十六年間因竊盜案件，經本院於八十七年四月三十日以八十七
    年度竹北簡字第一五號判決判處有期徒刑三月，緩刑二年，於八十七年五月十九
    日判決確定；復於八十八年間，再度因竊盜案件，甫經本院於八十八年十月十日
    以八十八年度易字第六四二號判決判處拘役五十日，於八十八年十一月八日判決
    確定（此部份於八十九年四月十三日執行完畢）。詎其猶不知悔改，於前開竊盜
    案件緩刑期間，意圖為自己不法之所有，於八十八年十一月二十日凌晨一時許，
    在新竹縣新豐鄉○○村○○路一三０號二樓「車站ＴＶ  ＰＵＢ」內，竊取乙○
    ○所有（起訴書誤載為許美麗）、置放於櫃檯內之ＮＯＫＩＡ牌行動電話一支（
    價值約新台幣七千元），得手後藏置於褲袋，走至一樓欲離去時，為該店之人員
    發覺而報警查獲。
二、案經新竹縣竹北分局報告臺灣新竹地方法院檢察署檢察官偵查起訴。
    理  由
一、訊據被告甲○○固不否認於新竹縣新豐鄉○○村○○路一三０號二樓「車站ＴＶ
      ＰＵＢ」內，拿取被害人乙○○所有、置放於櫃檯內之ＮＯＫＩＡ牌行動電話
    一支等事實，惟辯稱當時伊已喝醉酒，係要借用，沒有要偷竊云云。經查：右揭
    事實，業據被害人乙○○指述綦詳（見偵查卷第七至八頁，第二十五至二十六頁
    ），並有贓物認領保管單一份在卷為憑（見偵查卷第十頁），參以被告於凌晨一
    時許案發後於派出所應訊時，尚能清楚的陳述，有案發當日凌晨一時許之警訊筆
    錄一份附卷可稽（見偵查卷第四至六頁），足見被告辯稱當時已經喝醉云云，並
    不足採；況被告自承未經所有人同意即逕自拿走電話並放在口袋內，凡此即與借
    用他人之物應先徵得同意之常理相違，因此被告所辯係借用而無不法所有之意圖
    ，為卸責之詞，尚難採信。本件事證明確，被告犯行堪以認定，應依法論科。
二、核被告所為係犯刑法第三百二十條第一項之竊盜罪。爰審酌被告前於八十六年間
    已因竊盜案件，經本院於八十七年四月三十日以八十七年度竹北簡字第一五號判
    決判處有期徒刑三月，緩刑二年，於八十七年五月十九日判決確定；復於八十八
    年間，再度因竊盜案件，甫經本院於八十八年十月十日以八十八年度易字第六四
    二號判決判處拘役五十日，於八十八年十一月八日判決確定，有卷附臺灣新竹地
    方法院檢察署刑案資料查註紀錄表、及本院八十七年度竹北簡字第一五號、八十
    八年度易字第六四二號判決各一份在卷可參（見本案卷第十一、十四至十七頁）
    ，被告已有二次因竊盜案件判刑之紀錄，且於緩刑期間另犯本件，顯然尚未悔改
    ，且正值壯年，不思振作卻任意竊取他人財物，財物價值雖不高，惟犯後未能坦
    承犯行，態度不佳等一切情狀，量處如主文所示之刑，以資懲儆。
三、據上論斷，應依刑事訴訟法第四百五十二條、第二百九十九條第一項前段，刑法
    第三百二十條第一項，罰金罰鍰提高標準條例第一條前段，判決如主文。
本案經檢察官林李嘉到庭執行職務。
中      華      民      國    八十九    年      十      月    二十七    日
                              臺灣新竹地方法院刑事第二庭
                                      法    官  黃美盈
右正本證明與原本無異。
如不服本判決，應於判決送達後十日內向本院提出上訴狀( 應附繕本 )，上訴於
臺灣高等法院。
                                      書 記 官  呂聖儀
中      華      民      國    八十九    年      十      月    二十七    日


司法院資訊處製作；財團法人民間司法改革基金會備份。
